【裁判字號】    99,審訴,440
【裁判日期】    990316
【裁判案由】    清償借款
【裁判全文】
臺灣臺北地方法院民事判決             99年度審訴字第440號
原      告  上海商業儲蓄銀行股份有限公司
法定代理人  甲○○
訴訟代理人  丙○○
被      告  維特靈企業有限公司
法定代理人  乙○○
上列當事人間請求清償借款事件，本院於民國99年3 月9 日言詞
辯論終結，判決如下：
    主      文
被告應給付原告新臺幣玖拾貳萬貳仟陸佰伍拾肆元，及自民國九
十三年十二月二十四日起至清償日止，按年息百分之五點零五計
算之利息，暨自民國九十四年一月二十五日起至清償日止，逾期
在六個月以內者，按上開利率百分之十，逾期超過六個月者，按
上開利率百分之二十計算之違約金。
訴訟費用新臺幣壹萬零壹佰拾元由被告負擔。
    事實及理由
一、按解散之公司除因合併、分割或破產而解散外，應行清算；
    解散之公司，於清算範圍內，視為尚未解散；公司經中央主
    管機關撤銷或廢止登記者，準用前開規定；公司之清算人，
    在執行職務範圍內，為公司負責人；有限公司之清算，以全
    體股東為清算人，但本法或章程另有規定或經股東決議，另
    選清算人者，不在此限，公司法第24條、第25條、第26條之
    1 、第8 條第2 項、第113 條準用第79條分別定有明文。查
    被告業於民國93年2 月26日經主管機關廢止其公司登記，有
    變更登記表在卷可稽，是被告即應行清算。而被告業經全體
    股東決議選任乙○○為清算人，有股東同意書在卷可按，復
    為乙○○所不爭執，是本件應以乙○○為被告之法定代理人
    進行本件訴訟，合先敘明。
二、原告起訴主張略以：被告於92年10月9 日邀同訴外人乙○○
    為連帶保證人，向伊借款新臺幣（下同）3,000,000 元，並
    於92年10月16日共同簽發同面額之本票1 紙以為擔保，約定
    利息自發票日起按年息5.05% 計算，另約定遲延履行時，逾
    期在6 個月以內者，按上開利率10% ，逾期超過6 個月以上
    者，按上開利率20% 加付違約金。如有任何一宗債務不依約
    清償本息時，債務視為全部到期。詎被告自93年12月24日後
    即未依約還款，已喪失期限利益，尚欠本金922,654 元及利
    息、違約金未償。爰依消費借貸之法律關係提起本件訴訟等
    語。並聲明：如主文所示。
三、被告則略以：對於原告主張之欠款金額沒有意見，但本件伊
    並非沒有誠意清償債務，伊私底下有去跟原告協商，可是原
    告不同意伊的條件，伊已經還了好幾年，實在是因為最近經
    濟能力不好，而且其他股東都置之不理等語，資為抗辯。並
    聲明：駁回原告之訴
四、經查，原告主張之上開事實，業據其提出授信往來契約書、
    本票、放款戶授信查詢單等影本為證，其主張核與上開證物
    相符，復為被告所不爭執，故原告之主張堪認為真實。至被
    告前開所辯縱然屬實，亦無從解免其本件之清償責任。從而
    ，原告依據消費借貸之法律關係，請求被告給付如主文第1
    項所示之本金、利息及違約金，為有理由，應予准許。
五、據上論結，本件原告之訴為有理由。依民事訴訟法第78條，
    判決如主文。
中    華    民    國    99    年    3     月    16    日
                  民事第六庭法  官  蔡和憲
上為正本係照原本作成。
如對本判決上訴，須於判決送達後20日內向本院提出上訴狀。
中    華    民    國    99    年    3     月    18    日
                            書記官  廖素芳

司法院資訊處製作；財團法人民間司法改革基金會備份。
